臺灣高等法院刑事判決　　　　　　　　96年度上訴字第3235號
上　訴　人 　 乙○○
即　被　告
選任辯護人　　扶助律師楊智全律師
上列上訴人即被告因違反槍砲彈藥刀械管制條例案件，不服臺灣
板橋地方法院九十六年度訴字第九九號，中華民國九十六年六月
廿二日第一審判決（起訴案號：臺灣板橋地方法院檢察署九十五
年度偵字第二０六一五號、九十五年度偵緝第二二七二號、），
提起上訴，本院判決如下：
    主  文
上訴駁回。
    事實及理由
一、本案經本院審理結果，認原審以被告乙○○先後涉犯持有制
    式槍、彈及改造槍、彈罪，分別判處有期徒刑六年十月，併
    科新台幣（下同）三十萬元罰金及三年四月，併科六萬元罰
    金，並沒收扣案槍、彈等，其認事用法均無違誤，量刑亦稱
    妥適，乃引用第一審判決書記載之事實、證據及理由（如附
    件）。
二、被告上訴意旨略以：原判決事實一之槍、彈非其持有，當日
    其因前往訪友恰逢警搜索，其坐於床上，起身時有一子彈自
    床上掉落，據聞事後「阿清」返回現場坦稱槍、彈為其所有
    ，並稱願為其作証，嗣即過世，惟有証人吳東翰、蔡姈娟在
    場聽聞，聲請傳喚。另原判事實二之槍、彈應無殺傷力，且
    量刑過重，請求撤銷改判等語。
三、經查：
　　(一)原判決事實一部分，業據被告於警訊、偵查及原審準備程
　　　序時均供承不諱，且於警訊及原審準備程序中均有辯護人
　　　陪同到場，此有經被告及其辯護律師簽名之警訊筆錄及準
　　　備程序筆錄在卷可按，足証均係基於其本人自由意志所為
　　　陳述。又被告於警訊即供承：當場於住宅二樓和室內查我
　　　正在睡覺，並在我身上掉落乙發制式子彈，另於我身旁黑
　　　色手提袋內查獲制式手槍、彈匣、子彈及改造手槍，……
　　　其係怕被外人欺侮，於九十五年三月廿七日在中壢陸光路
　　　向綽號「國龍」之友人借得後隨身攜帶防身等語（九十五
　　　偵九四０六卷第九～十二頁警訊筆錄）；嗣於偵查中亦坦
　　　承：槍、彈是其跟中壢友人「伯龍」（與警訊國龍應係音
　　　譯記錄不同）借來防身（同上卷第五十七頁訊問筆錄）均
　　　相一致，復於原審法院準備程序被告與其辯護人分別稱：
　　　有檢察官起訴之事實，並均為認罪，僅請求從輕量刑等語
　　　（原審卷第四十七頁），且被告自白復與現場查獲員警羅
　　　文洲結証：子彈確係於被告起身時，自其腰際掉出一情相
　　　符，是事証至臻明確，被告嗣翻異稱子彈係自床上掉落及
　　　槍彈均為「阿清」所有，然「阿清」已歿，且如此重罪，
　　　被告要無自始承擔之理？是所辯顯係卸飾之詞，至請求傳
　　　喚之証人蔡姈娟、吳東翰，待証事後聽聞「阿清」稱槍彈
　　　為其所有，亦僅為傳聞証據，且與前揭事証不符，要無傳
　　  訊必要，附此敘明。
    (二)至原判決事實二查扣之改造手槍一枝、改造子彈六顆，被
　　　告自承為其持有，且均經送請內政部警政署刑事警察局鑑
　　　驗，除其中三顆子彈無殺傷力，餘槍、彈均具殺傷力，此
  　　有該局槍彈鑑定書一件在卷可稽，被告辯稱應無殺傷力，
    　即無足採。
    是本案被告先後二次非法持有槍、彈之事証至臻明確，犯行
    洵堪認定，原審予以論罪科刑，要無違誤，量刑亦稱妥適，
    被告空言上訴否認原判決事實一之持有犯行及主張判決事實
    二之槍彈無殺傷力暨量刑過重，均無理由，應予駁回。
四、據上論斷，應依刑事訴訟法第三百六十八條條、第三百六十
    四條、第三百七十三條，判決如主文。
本案經檢察官林秀濤到庭執行職務。
中　　華　　民　　國 　九十六 　年 　九 　月 　十二 　日
 　　　　　       刑事第六庭    審判長法　官　林堭儀
                                      法　官　莊謙崇
                                      法　官　陳玉雲
以上正本證明與原本無異。
如不服本判決，應於收受送達後十日內向本院提出上訴書狀，其
未敘述上訴之理由者並得於提起上訴後十日內向本院補提理由書
（均須按他造當事人之人數附繕本）。
                                      書記官  陳思云
中　　華　　民　　國　　96　　年　　9 　　月　　12　　日
臺灣板橋地方法院刑事判決　　　　　　　　96年度訴字第99號
公　訴　人　臺灣板橋地方法院檢察署檢察官
被　　　告　乙○○　男　34歲（民國○○年○月○○日生）
　　　　　　　　　　身分證統一編號：Ｚ000000000號
　　　　　　　　　　住臺北縣板橋市○○街55巷27弄4號
指定辯護人  本院公設辯護人吳天明
上列被告因違反槍砲彈藥刀械管制條例案件，經檢察官提起公訴
（95年度偵緝字第2272號、95年度偵字第20615 號），本院判決
如下：
    主  文
乙○○未經許可，持有手槍，處有期徒刑陸年拾月，併科罰金新
臺幣拾參萬元，罰金如易服勞役，以新臺幣壹仟元折算壹日；扣
案如附表一編號一、編號二所示之物、編號三所示未經試射之制
式子彈伍顆、編號五所示未經試射之土造子彈貳顆均沒收。又持
有可發射子彈具有殺傷力之改造槍枝，處有期徒刑參年肆月，併
科罰金新臺幣陸萬元，罰金如易服勞役，以新臺幣壹仟元折算壹
日；扣案如附表二編號一所示之物、編號二所示未經試射之土造
子彈貳顆均沒收。應執行有期徒刑拾年，併科罰金新臺幣拾柒萬
元，罰金如易服勞役，以新臺幣壹仟元折算壹日；扣案如附表一
編號一、編號二所示之物、編號三所示未經試射之制式子彈伍顆
、編號五所示未經試射之土造子彈貳顆、附表二編號一所示之物
、編號二所示未經試射之土造子彈貳顆均沒收。
    事  實
一、乙○○明知可發射子彈具有殺傷力之手槍、改造槍枝及子彈
    ，均屬槍砲彈藥刀械管制條例所定之管制物品，非經中央主
    管機關之許可，均不得無故持有。竟於民國95年3 、4 月間
    某時，在不詳地點，向真實姓名年籍不詳、綽號「伯農」之
    成年男子，收受如附表一所示之可發射子彈具有殺傷力之手
    槍1 枝、改造槍枝1 枝、制式子彈8 顆及土造子彈5 顆後，
    旋基於持有可發射子彈具有殺傷力之手槍、改造槍枝及子彈
    之犯意，將上開物品置於自己實力支配下而持有之。迄於95
    年4 月5 日11時30分許，乙○○攜帶上開物品，至不知情友
    人甲○○位於臺北縣土城市○○街26巷2 號2 樓住處，適警
    員持搜索票進入該處擬對甲○○實施搜索，見乙○○在房間
    床上，行跡可疑，上前盤問，乙○○於起身之際，掉落子彈
    1 顆，警員並從其背後床上起出裝有上開槍枝、子彈之皮包
    1 個，始悉上情。
二、乙○○不知悔改，於95年7 月間某日，在臺北縣中和市○○
    路某公園內，取得真實姓名年籍不詳、綽號「小胖」之成年
    男子所藏匿、如附表二所示之可發射子彈具有殺傷力之改造
    槍枝1 枝及土造子彈3 顆後，竟另行起意，復基於持有可發
    射子彈具有殺傷力之改造槍枝及子彈之犯意，將上開物品置
    於自己實力支配下而持有之。迄於95年8 月31日3 時10分許
    ，為警在臺北縣中和市○○路405 號「網路HIGH客」網咖店
    樓梯間查獲，從其身上起出上開槍枝、子彈，始悉上情。
三、案經臺北縣政府警察局板橋分局及基隆市警察局移送臺灣板
    橋地方法院檢察署檢察官偵查起訴。
    理  由
一、證據能力部分：按被告以外之人於審判外之言詞或書面陳述
    ，除法律有規定者外，不得作為證據，刑事訴訟法第159 條
    第1 項固定有明文。惟被告以外之人於審判外之陳述，雖不
    符同法第159 條之1 至之4 之規定，而經當事人於審判程序
    同意作為證據，法院審酌該言詞陳述或書面陳述作成時之情
    況，認為適當者，亦得為證據；當事人、代理人或辯護人於
    法院調查證據時，知有第159 條第1 項不得為證據之情形，
    而未於言詞辯論終結前聲明異議者，視為有前項之同意，此
    亦據同法第159 條之5 規定甚明。查本件被告、檢察官、辯
    護人於本院準備程序中均未就證據能力提出爭執，且迄於言
    詞辯論終結前，亦未就本院所調查之證據主張有刑事訴訟法
    第159 條第1 項不得為證據之情形，應認均已同意得作為本
    案之證據。從而，下述證據資料縱有屬傳聞證據，且不符刑
    事訴訟法第159 條之1 至之4 之規定者，經本院審酌各該證
    據資料作成時之一切客觀情況，認無不適當之情事，均認有
    證據能力，合先敘明。
二、認定犯罪事實之依據：
（一）事實欄第一項部分：
   1、此部分事實，迭據被告於警詢、偵訊及本院準備程序時坦
      承不諱，且有證人即現場查獲警員羅文洲於本院審理時之
      證述可憑（見本院卷第73至77頁），並有如附表一所示之
      物扣案可資為證，及搜索扣押筆錄暨扣押物品目錄表1 份
      、查獲現場及證物照片27幀附卷可稽（見95年度偵字第94
      06號卷《下稱偵(一)卷》第20至24頁、第36至50頁）。又上
      開扣案物經送內政部警政署刑事警察局鑑驗，結果為：1.
      送鑑捷克制式手槍1 枝（槍枝管制編號0000000000），認
      係捷克CZ廠100 型口徑9mm 制式半自動手槍，槍管內具6
      條右旋來復線，機械性能良好，可擊發同口徑制式子彈，
      認具殺傷力；2.送鑑改造槍枝1 枝（槍枝管制編號000000
      0000），認係由仿BERETTA 廠M9型半自動手槍製造之槍枝
      ，換裝土造金屬槍管、滑套、槍機與撞針而成之改造槍枝
      ，機械性能良好，可擊發適用子彈，認具殺傷力；3.送鑑
      制式子彈8 顆（試射3 顆），認均係口徑9 MM制式子彈，
      認均具殺傷力；4.送鑑土造子彈，其中2 顆，認均係具直
      徑約8.95mm金屬彈頭之土造子彈，均經實際試射，可擊發
      ，認均具殺傷力；5.送鑑土造子彈其中3 顆，認均係具直
      徑約8.46mm金屬彈頭之土造子彈，經採樣1 顆試射，可擊
      發，認具殺傷力等情，有該局95年6 月15日刑鑑字第0950
      050982號槍彈鑑定書1 份存卷可證（見偵(一)卷第68至75頁
      ）。
   2、雖被告於本院審理時翻異前詞，改口辯稱：如附表一所示
      物品均是在查獲現場的床下起出，伊迄至警察於當獲當天
      將伊叫起來後，始知該床下有槍枝子彈，該等物品應係友
      人「阿清」放置，因伊與「阿清」很好，幾乎每天見面，
      之前才不敢把「阿清」講出來云云。惟查：本件係警員持
      搜索票前往案外人甲○○位於臺北縣土城市○○街26巷2
      號2 樓住處實施搜索，見乙○○在該處房間床上，行跡可
      疑，上前盤問，乙○○於起身之際，掉落子彈1 顆，警員
      並從其背後床上起出裝有上開槍枝、子彈之皮包1 個等情
      ，此據前揭證人即現場查獲警員羅文洲於本院審理時結證
      綦詳，已與被告所稱係在床下查獲者不符。且被告自始至
      終均未曾抗辯警詢、偵訊及本院準備程序時有何不正取供
      情事，顯見其當時自白均係出於任意性，而持有槍枝子彈
      可能罹犯重罪，被告為具備通常智識程度之成年人，就此
      應無不知之理，倘扣案之物確非被告持有，何以迭於警詢
      、偵訊時一再坦承上開物品均係伊所有，且稱因怕被別人
      欺負，始向友人「伯農」（警詢筆錄記為「國龍」）借來
      攜帶防身（見偵(一)卷第11、12、57頁）？參以被告嗣於95
      年8 月31日又被查獲持有槍枝、子彈（詳下述），而就該
      案持有槍彈之原因，被告於警詢時供承：我怕被別人欺負
      ，拿來防身等語（見95年度偵字第20615 號卷《下稱偵(二)
      卷》第13頁），與上揭所供其持有本案槍彈原因如出一輒
      。況本案查獲時，同時在現場扣得第一級毒品海洛因、第
      二級毒品安非他命等物，而就該等違禁物之來源，被告於
      警詢時供稱：扣案之海洛因是「阿清」所有、安非他命是
      伊從「阿清」處取得，且不清楚「阿清」之真實姓名年籍
      資料等語（見偵(一)卷第11、13頁），倘上開扣案槍枝、子
      彈確如被告所稱為「阿清」所有，被告於警詢時既已提及
      「阿清」持有及轉讓毒品，大可一併向警供明，何以願意
      坦承上開槍枝、子彈是伊持有無訛？被告所辯因與「阿清
      」很好，才不敢把「阿清」講出來云云，顯屬虛構。此外
      ，並有前揭補強證據可資佐證，足認被告於警詢、偵訊及
      本院準備程序時之自白始與事實相符。
   3、辯護人依被告提供之資料，聲請傳喚證人楊志清（即被告
      所指之「阿清」），擬證明上開扣案槍枝、子彈是楊志清
      所有，惟嗣以該證人已經死亡為由而不再請求調查（見本
      院卷第88頁）。至於證人即甲○○之嫂蔡姈娟於本院審理
      時證述略以：警員於95年4 月5 日11時30分許，進來我家
      （即臺北縣土城市○○街26巷2 號2 樓）搜索時，我才知
      道被告在房間睡覺，當時只有被告1 個人在該房間，後來
      我去我的房間拿證件，沒有看到（裝有槍枝、子彈的）皮
      包從何處搜出；被告是當天清晨5 時許，跟「阿清」一起
      到我家，我只知道那個人叫「阿清」，不知道他的名字是
      否為楊志清，我小叔甲○○的朋友很多，我沒有注意先前
      是否有看過「阿清」，當時被告身上有斜背1 個背包，差
      不多A4紙張大小，「阿清」也有帶1 個包包，是用手夾在
      腋下，後來「阿清」於早上7 、8 點離開我家，迄警員到
      我家搜索時，「阿清」沒有再回來，「阿清」離開時，我
      有叫他中午再回來吃飯，照這樣推理，他應該沒有把包包
      帶走；警察在我家有拿1 個包包給我看，我不能很確定那
      個包包就是「阿清」帶來的，但應該是，因為「阿清」後
      來有再回到我家，說那個包包是他的等語（見本院卷第78
      至85頁）。依上開證詞，充其量僅能證明被告係於查獲當
      天清晨與真實姓名年籍不詳、綽號「阿清」之男子一同前
      往甲○○住處，嗣「阿清」先行離開，於警員搜索後，並
      曾返回甲○○住處，向證人蔡姈娟表示其有包包沒有取走
      之事實而已。姑不論「阿清」所指之包包，是否即是本案
      警員在被告背後床上起出裝有上開槍枝、子彈之皮包，已
      有可疑。依證人蔡姈娟所述，被告既有斜背1 個背包前往
      ，且於警員查獲時僅其一人在房間內，而「阿清」自始至
      終不曾表明扣案之槍枝、子彈究為何人所有，則縱認該皮
      包為「阿清」所有並遺留在房間內，亦應係被告將槍枝、
      子彈隨身攜往查獲現場，俟「阿清」離開後，再將槍枝、
      子彈置入該皮包內無疑，洵不能為有利於被告之認定。
   4、從而，此部分被告未經許可持有可發射子彈具有傷殺力之
      手槍、改造槍枝及子彈之犯行，甚為明確。被告於本院審
      理時所辯，應屬事後畏罪卸責之詞，不足採信。
（二）事實欄第二項部分：
      此部分事實，業據被告於警詢、偵訊及本院審理時自白不
      諱，且有如附表二所示之物扣案可資為證，及扣押筆錄暨
      扣押物品目錄表1 份、查獲現場及證物照片11幀附卷可稽
      （見偵(二)卷第18至28頁）。又上開扣案物品經送內政部警
      政署刑事警察局鑑驗，結果為：1.送鑑改造槍枝1 枝（槍
      枝管制編號0000000000），認係由仿FN廠半自動手槍製造
      之槍枝，換裝土造金屬槍管而成之改造槍枝，機械性能良
      好，可擊發適用子彈，認具殺傷力；2.送鑑子彈3 顆，認
      均係由土造金屬彈殼加裝直徑約8.0mm 金屬彈頭而成之土
      造子彈，經採樣1 顆實際試射，可擊發，認具殺傷力等情
      ，有該局95年9 月13日刑鑑字第0950133500號槍彈鑑定書
      1 份附卷可憑（見偵(二)卷第45至48頁），足認被告自白與
      事實相符。從而，此部分事證亦屬明確。
（三）綜上所述，本案犯罪事證俱臻明確，被告犯行均堪認定，
      應依法論科。
三、核被告所為，係犯槍砲彈藥刀械管制條例第7 條第4 項之未
    經許可持有手槍罪、第8 條第4 項之未經許可持有可發射子
    彈具有傷殺力之改造槍枝罪、第12條第4 項之未經許可持有
    子彈罪（事實欄第一項部分），及同條例第8 條第4 項之未
    經許可持有可發射子彈具有傷殺力之改造槍枝罪、第12條第
    4 項之未經許可持有子彈罪（事實欄第二項部分）。被告先
    後二次各同時持有上開槍枝、子彈之行為，分別係以一行為
    觸犯數罪名，均為想像競合犯，應依刑法第55條規定，各從
    一重以未經許可持有手槍罪（事實欄第一項部分）、未經許
    可持有可發射子彈具有傷殺力之改造槍枝罪（事實欄第二項
    部分）處斷。所犯上開二罪，犯意各別，行為互殊，應予分
    論併罰。爰審酌被告前有違反麻醉藥品管理條例、毒品危害
    防制條例等前科，有臺灣高等法院被告前案紀錄表在卷可考
    ，素行不佳，竟一再漠視法令，任意持有可發射子彈具有殺
    傷力之槍枝及子彈，足以破壞社會秩序，嚴重威脅社會治安
    ，且於本院審理時，仍不免飾詞卸責，未能全部勇於認罪等
    一切情狀，分別量處如主文所示之刑。
四、查被告實施上揭事實欄第一項所示犯行時，修正前刑法第51
    條第5 款原規定：「宣告多數有期徒刑者，於各刑中之最長
    期以上，各刑合併之刑期以下，定其刑期。但不得逾20年。
    」；嗣刑法於95年7 月1 日修正生效，該條款經修正為：「
    宣告多數有期徒刑者，於各刑中之最長期以上，各刑合併之
    刑期以下，定其刑期。但不得逾30年。」，經比較新舊法適
    用結果，修正後規定非有利於被告，爰依刑法第2 條第1 項
    前段，依修正前規定定其應執行之刑。末按，行為後法律有
    變更，比較裁判前後之法律孰為有利於行為人時，應就罪刑
    有關之一切情形，比較其全部之結果，而為整個之適用，不
    能割裂而分別適用有利益之條文，固有最高法院27年上字第
    2615號判例可資參照，但此之所謂不能割裂適用，係指與罪
    刑有關之本刑而言，不包括易刑處分，事關刑罰執行之易刑
    處分仍應分別適用最有利於行為人之法律（最高法院96年度
    台非字第85號判決參照）。查被告實施上揭事實欄第一項所
    示犯行後，刑法關於易服勞役之折算標準亦於95年7 月1 日
    修正生效，修正前刑法第42條第2 項原規定：「易服勞役以
    1 元以上3 元以下折算1 日。但勞役期限不得逾6 個月」，
    而依當時仍適用之罰金罰鍰提高標準條例第2 條規定，應就
    其原定數額提高為100 倍折算1 日，再依現行法規所定貨幣
    單位折算新臺幣條例第2 條規定折算後，應以新臺幣3 百元
    以上9 百元以下折算1 日；而修正後之刑法第42條第3 項則
    規定：「易服勞役以新臺幣1 千元、2 千元或3 千元折算1
    日。但勞役期限不得逾1 年」，經比較新舊法適用結果，本
    件情形，以修正後之規定較有利於被告，爰依刑法第2 條第
    1 項但書，依修正後規定諭知被告實施上揭事實欄第一項所
    示犯行部分之併科罰金、合併應執行之併科罰金，如易服勞
    役之折算標準。
五、如附表一編號一、編號二所示之制式手槍及改造槍枝各1 枝
    、編號三所示未經試射之制式子彈5 顆、編號五所示未經試
    射之土造子彈2 顆，如附表二編號一所示之改造槍枝1 枝、
    編號二所示未經試射之土造子彈2 顆，係本案查獲可發射子
    彈具有殺傷力之槍枝及子彈，均屬違禁物，應依刑法第38條
    第1 項第1 款宣告沒收。至於如附表一編號三所示已試射之
    制式子彈3 顆、編號四所示已試射之土造子彈2 顆、編號五
    所示已試射之土造子彈1 顆，如附表二編號二所示已試射之
    土造子彈1 顆，均於鑑定時經擊發試射，此觀前揭槍彈鑑定
    書所載甚明，衡情已失其違禁物之本質，爰均不予宣告沒收
    ，附此敘明。
據上論斷，應依刑事訴訟法第299 條第1 項前段，槍砲彈藥刀械
管制條例第7 條第4 項、第8 條第4 項、第12條第4 項，刑法第
11條前段、第2 條第1 項前段、但書、第55條、第42條第3 項前
段、第38條第1 項第1 款、第51條第5 款（修正前）、第9 款，
判決如主文。
本案經檢察官沈志成到庭執行職務。
中　　華　　民　　國　　96　　年　　6 　　月　　22　　日
                  刑事第十五庭　審判長法　官　陳鴻清
                                      法　官　劉安榕
                                      法　官　朱嘉川
以上正本證明與原本無異。
如不服本判決應於送達後10日內向本院提出上訴狀。
                                      書記官　陳聖儒
中　　華　　民　　國　　96　　年　　6 　　月　　29　　日
附錄本案論罪科刑法條全文：
槍砲彈藥刀械管制條例第7 條：
未經許可，製造、販賣或運輸火砲、肩射武器、機關槍、衝鋒槍
、卡柄槍、自動步槍、普通步槍、馬槍、手槍或各類砲彈、炸彈
、爆裂物者，處死刑、無期徒刑或7 年以上有期徒刑；處徒刑者
，併科新台幣3 千萬元以下罰金。
未經許可，轉讓、出租或出借前項所列槍砲、彈藥者，處無期徒
刑或5 年以上有期徒刑，併科新台幣1 千萬元以下罰金。
意圖供自己或他人犯罪之用，而犯前二項之罪者，處死刑或無期
徒刑；處徒刑者，併科新台幣5 千萬元以下罰金。
未經許可，持有、寄藏或意圖販賣而陳列第1 項所列槍砲、彈藥
者，處5 年以上有期徒刑，併科新台幣1 千萬元以下罰金。
第1 項至第3 項之未遂犯罰之。
槍砲彈藥刀械管制條例第8 條：
未經許可，製造、販賣或運輸鋼筆槍、瓦斯槍、麻醉槍、獵槍、
空氣槍或第4 條第1 項第1 款所定其他可發射金屬或子彈具有殺
傷力之各式槍砲者，處無期徒刑或5 年以上有期徒刑，併科新臺
幣1 千萬元以下罰金。
未經許可，轉讓、出租或出借前項所列槍枝者，處5 年以上有期
徒刑，併科新臺幣1 千萬元以下罰金。
意圖供自己或他人犯罪之用，而犯前二項之罪者，處無期徒刑或
7 年以上有期徒刑，併科新臺幣1 千萬元以下罰金。
未經許可，持有、寄藏或意圖販賣而陳列第1 項所列槍枝者，處
3 年以上10年以下有期徒刑，併科新臺幣7 百萬元以下罰金。
第1 項至第3 項之未遂犯罰之。
槍砲彈藥刀械管制條例第12條：
未經許可，製造、販賣或運輸子彈者，處1年以上7年以下有期徒
刑，併科新台幣5百萬元以下罰金。
未經許可，轉讓、出租或出借子彈者，處6月以上5年以下有期徒
刑，併科新台幣3百萬元以下罰金。
意圖供自己或他人犯罪之用，而犯前2項之罪者，處3年以上10年
以下有期徒刑，併科新台幣7百萬元以下罰金。
未經許可，持有、寄藏或意圖販賣而陳列子彈者，處5年以下有
期徒刑，併科新台幣3百萬元以下罰金。
第1項至第3項之未遂犯罰之。
附表一：
┌──┬─────────┬───┬─────────────┐
│編號│　扣　案  物  品  │數  量│   備　          註       │
├──┼─────────┼───┼─────────────┤
│一  │捷克制式手槍（槍枝│1 枝  │捷克CZ廠100 型口徑9mm 制式│
│    │管制編號0000000000│      │半自動手槍，具有殺傷力。  │
│    │）                │      │                          │
├──┼─────────┼───┼─────────────┤
│二  │改造槍枝（槍枝管制│1 枝  │由仿BERETTA 廠M9型半自動手│
│    │編號0000000000）  │      │槍製造之槍枝，換裝土造金屬│
│    │                  │      │槍管、滑套、槍機與撞針而成│
│    │                  │      │之改造槍枝，可擊發適用子彈│
│    │                  │      │，具有殺傷力。            │
├──┼─────────┼───┼─────────────┤
│三  │制式子彈          │8 顆  │均是口徑9mm 制式子彈，具有│
│    │                  │      │殺傷力，惟其中3 顆於鑑定時│
│    │                  │      │，經試射擊發而滅失其違禁物│
│    │                  │      │之性質。                  │
├──┼─────────┼───┼─────────────┤
│四  │土造子彈          │2 顆  │均是具直徑約8.95mm金屬彈頭│
│    │                  │      │之土造子彈，具有殺傷力，惟│
│    │                  │      │均於鑑定時，經試射擊發而滅│
│    │                  │      │失其違禁物之性質。        │
├──┼─────────┼───┼─────────────┤
│五  │土造子彈          │3 顆  │均是具直徑約8.46mm金屬彈頭│
│    │                  │      │之土造子彈，具有殺傷力，惟│
│    │                  │      │其中1 顆於鑑定時，經試射擊│
│    │                  │      │發而滅失其違禁物之性質。  │
└──┴─────────┴───┴─────────────┘
附表二：
┌──┬─────────┬───┬─────────────┐
│編號│　扣　案  物  品  │數  量│   備　          註       │
├──┼─────────┼───┼─────────────┤
│一  │改造槍枝（槍枝管制│1 枝  │由仿FN廠半自動手槍製造之槍│
│    │編號0000000000）  │      │枝，換裝土造金屬槍管而成之│
│    │                  │      │改造槍枝，可擊發適用子彈，│
│    │                  │      │具有殺傷力。              │
├──┼─────────┼───┼─────────────┤
│二  │土造子彈          │3 顆  │均是由土造子屬彈殼加裝直徑│
│    │                  │      │約8.0mm 金屬彈頭而成之土造│
│    │                  │      │子彈，具有殺傷力，惟其中1 │
│    │                  │      │顆於鑑定時，經試射擊發而滅│
│    │                  │      │失其違禁物之性質。        │
└──┴─────────┴───┴─────────────┘
